【裁判字號】    99,上易,273
【裁判日期】    991229
【裁判案由】    給付貨款
【裁判全文】
臺灣高等法院高雄分院民事判決         99年度上易字第273號
上  訴  人  上興飼料股份有限公司
法定代理人  林俊亮
訴訟代理人  黃東璧律師
被上訴人    張明福
                        號
訴訟代理人  張成泰
上列當事人間請求給付貨款事件，上訴人對於民國99年8 月4 日
臺灣高雄地方法院99年度訴字第420 號第一審判決提起上訴，本
院於99年12月15日言詞辯論終結，判決如下：
    主  文
上訴駁回。
第二審訴訟費用由上訴人負擔。
    事 實 及 理 由
一、上訴人起訴主張：被上訴人自民國98年7 月起至9 月止，陸
    續向伊購買東興牌飼料達新台幣（下同）783,090 元（下稱
    系爭飼料），惟被上訴人僅支付其中107,410 元，尚積欠67
    5,680 元之貨款未付，屢經催討均未獲置理。爰依買賣契約
    法律關係，聲明請求被上訴人應給付上訴人675,680 元，及
    自支付命令送達翌日起至清償日止，按週年利率5%計算之利
    息。
二、被上訴人則以：伊係向訴外人東興飼料股份有限公司（下稱
    東興公司）購買系爭飼料，與上訴人無關等語，資為抗辯。
三、原審經審理後，為上訴人敗訴之判決，上訴人不服，提起上
    訴，並於本院聲明：(一)原判決廢棄；(二)被上訴人應給付上訴
    人675,680 元，及自支付命令送達翌日起至清償日止，按年
    息5%計算之利息；(三)第一、二審訴訟費用由被上訴人負擔。
    被上訴人則於本院聲明：(一)上訴駁回；(二)第二審訴訟費用由
    上訴人負擔。
四、兩造不爭事項：
    被上訴人自98年7 月起至9 月止，陸續受領價值合計783,09
    0 元之東興牌飼料（即系爭飼料）；被上訴人已將其中107,
    410 元之貨款交付訴外人林宗慶，其餘貨款675,680 元迄未
    給付。
五、兩造爭點：兩造就系爭飼料有無買賣關係存在？
    按當事人主張有利於己之事實者，就其事實有舉證之責任，
    民事訴訟法第277 條前段定有明文。上訴人主張兩造就系爭
    飼料有買賣關係存在，為被上訴人所否認，依上開規定，自
    應由上訴人就兩造有買賣關係之事實負舉證責任。經查，上
    訴人舉證人即受僱於其之業務員林宗慶為證。而林宗慶於原
    審固證稱：伊原為東興公司之業務員，自98年7 月間起任職
    於上興公司（即上訴人），因東興公司被上興公司收編；98
    年7 月以後，伊跑的是上興公司（上訴人）的業務等語（見
    原審卷第90、92頁）。而系爭飼料係於98年7 月至9 月間售
    出，有銷貨單22紙附卷可稽（原審卷第40-50 、52-62 ），
    且為上訴人於原審支付命令聲請狀所自承之事實。是如依證
    人林宗慶前揭所言，系爭飼料應係林宗慶代理上訴人銷售予
    被上訴人。惟林宗慶經原審提示上開銷貨單予伊閱覽後，陳
    稱：上開銷貨單均係伊經辦的；銷貨單是東興（公司）賣給
    他們的（指被上訴人）等語（見原審卷第91頁）。另經原審
    詢以被上訴人有無向上訴人訂貨，據其答稱：應該是向東興
    公司訂貨乙語（見原審卷第90頁），而全未敘及被上訴人係
    向上訴人訂購系爭飼料。職是，由證人林宗慶就系爭飼料究
    係伊代理上訴人或東興公司出售予被上訴人，前後所述不一
    、相互矛盾，足認所言存有重大疵累，而無足採。此外，上
    訴人復未能另舉他證證明系爭飼料確係其出售予被上訴人。
    則上訴人主張兩造就系爭飼料有買賣關係存在，殊無可採。
六、從而，上訴人本於買賣契約法律關係，請求被上訴人給付系
    爭飼料未付貨款675,680 元，及自支付命令送達翌日起至清
    償日止，按年息5%計算之利息，為無理由，不應准許。原審
    為上訴人敗訴之判決，並無不合。上訴意旨指摘原判決不當
    ，求予廢棄改判，為無理由，應予駁回。
七、據上論結，本件上訴為無理由，依民事訴訟法第449 條第1
    項、第78條，判決如主文。
中    華    民    國    99    年    12    月    29    日
                            民事第三庭
                                審判長法官  張國彬
                                法      官  吳登輝
                                法      官  甯  馨
以上正本證明與原本無異。
本件不得上訴。
中    華    民    國    99    年    12    月    29    日
                                書  記  官  施耀程

司法院資訊處製作；財團法人民間司法改革基金會備份。
